【裁判字號】    91,聲,1342
【裁判日期】    920129
【裁判案由】    
【裁判全文】
臺灣桃園地方法院民事裁定  九十一年度聲字第一三四二號
    聲  請  人  乙○○○○○○.
    相  對  人  甲○○
右當事人間聲請停止執行事件，本院裁定如左：
    主      文
聲請人供擔保新臺幣貳佰伍拾伍萬零陸佰元後，本院九十年執字第二○二四九號執行
事件之強制執行程序，於本院九十一年度簡上字第九三號確認本票債權不存在事件判
決確定前應暫予停止。
    理      由
一、按執行名義無確定判決同一之效力者，於執行名義成立前，如有債權不成立或消
    滅或妨礙債權人請求之事由發生，債務人亦得於強制執行程序終結前提起異議之
    訴，強制執行法第十四條第二項定有明文。又有回復原狀之聲請或提起再審或異
    議之訴，或對於和解為繼續審判之請求，或提起宣告調解無效之訴，撤銷調解之
    訴，或對於法院因強制執行法第四條第一項第五款之裁定提起抗告時，法院因必
    要情形，或依聲請定相當並確實之擔保，得為停止強制執行之裁定，強制執行法
    第十八條第二項定有明文。又准許本票強制執行之裁定、准許拍賣抵押物之裁定
    及有執行力之公證書，性質上均屬非訟事件，初無確定實體上法律關係之效力。
    故非訟事件法第一百零一條第二項、強制執行法第十八條第二項及公證法第十三
    條第三項，為兼顧債務人之權益，乃分別情形設其停止執行之規定。司法院大法
    官會議釋字第一八二號並就許可拍賣抵押物之裁定，參考非訟事件法第一百零一
    條第二項及修正前公證法第十一條第三項之規定，進一步解釋抵押人如主張有不
    得強制執行之事由而提起訴訟時，亦得依法聲請停止執行。而強制執行程序開始
    後，除法律另有規定外，不停止執行，強制執行法第十八條第一項定有明文。此
    規定意旨乃在使債權人之債權早日實現，以保障人民權利。非訟事件法第一百零
    一條固規定，債務人證明業於接到准許本票強制執行之裁定後二十日之不變期間
    內，以本票係偽造或變造為由，對債權人即執票人向為裁定法院提起確認之訴，
    執行法院應停止強制執行。惟法既僅限定符合上開要件情形，執行法院始應停止
    強制執行。則於本票經法院裁定准許強制執行後，債務人基於本票偽造、變造以
    外之原因，而提起確認本票債權不存在訴訟者，執行法院尚不得執前開規定，職
    權停止強制執行，而應類推適用強制執行法第十八條第二項規定，由債務人聲請
    並提供相當擔保，始得停止執行，以避免債務人發生不能回復之損害，最高法院
    八十五年度台抗字第一三七號裁定、八十七年度台抗字第一六四號裁定及八十八
    年十二月台灣高等法院暨所屬法院法律座談會決議意旨可資參照。
二、本件聲請人以其業向本院中壢簡易庭提起確認本票債權不存在之訴，經中壢簡易
    庭判決聲請人勝訴在案，惟相對人不服提起上訴，而以本院九十一年度簡上字第
    九三號審理在案為理由，聲請裁定免供擔保停止本院九十年度執字第二○二四九
    號執行事件關於聲請人之強制執行程序云云，惟依上說明，本件尚與非訟事件法
    第一百零一條第二項前段債務人（發票人）毋庸供擔保，法院應停止執行之情形
    不符，且經本院斟酌兩造於本院九十年度壢簡字第一○八八號、九十一年度簡上
    字第九三號確認本票債權不存在訴訟情形，以及將來聲請人勝訴後，是否發生不
    能或難於回復執行前之狀態等各情，認以命聲請人提供相當擔保，始得停止強制
    執行。本院審酌相對人因停止執行未能即時受償及繼續執行可能受到之損害等情
    ，認聲請人應提供之擔保金額以二百五十五萬零六百元為適當。
三、依強制執行法第十八條第二項裁定如主文。
中      華      民      國    九十二    年      一      月    二十九    日
                                  臺灣桃園地方法院民事第二庭
~B法  官  劉佩宜
右為正本係照原本作成。
本裁定不得抗告。
中      華      民      國    九十一    年     十一     月    二十九    日
~B書記官  徐永本


司法院資訊處製作；財團法人民間司法改革基金會備份。
